# 关于装修期间折旧问题

提问人：wx_60764ff2e2a1 时间：2022-07-09 16:49:14
陈版您好，请教您一问题，公司自建了一个房产， 2014 年 12 月竣工，一直未装修，也未使用， 2020 年 1 月装修，工程量较大，装修到 2021 年 9 月完工， 12 月投入使用。请教1.折旧应该从 2015年 1 月开始计提吧？计入管理费用对吧？2.装修期间的折旧是计入管理费用呢？还是可以计入装修费用，待装修完工后，在适当的期间摊销呢？麻烦您了！

回答人：chenyiwei
1 、房屋的主体结构和装修是两项不同的固定资产，对于主体结构应自其竣工次月起（即 2015 年 1 月）开始计提折旧。
2 、装修期间，主体结构的折旧可以计入“固定资产——房屋装修”的成本中。